【裁判字號】    97,抗,244
【裁判日期】    971030
【裁判案由】    本票裁定
【裁判全文】
臺灣板橋地方法院民事裁定               97年度抗字第244號
再  抗告人  乙○○
            甲○○
相  對  人  丙○○
上列再抗告人因與相對人間本票裁定事件，對於中華民國97年9
月30日本院97年度抗字第244 號裁定，提起再抗告，本院裁定如
下：
    主  文
再抗告駁回。
再抗告程序費用新台幣壹仟元由再抗告人負擔。
    理  由
一、按對於非訟事件抗告法院之裁定再為抗告，僅得以其適用法
    規顯有錯誤為理由，並經原法院之許可者為限；前項許可，
    以原裁定所涉及之法律見解具有原則上重要性者為限；民事
    訴訟法第436 條之3 第3 項、第4 項及第436 條之6 之規定
    ，於第3 項之抗告準用之，非訟事件法第45條第3 項、第4
    項、第5 項分別定有明文。而所謂適用法規顯有錯誤，係指
    裁判違背法規或現存判例解釋者，亦即抗告法院所為之裁定
    ，就其取捨證據所確定之事實，適用法規所持法律上判斷顯
    有錯誤而言（最高法院71年台再字第210 號、57年台上字第
    1091號判例意旨參看）。所謂原則上之重要性，則係指該再
    抗告事件涉及之法律問題意義重大，而有加以闡釋之必要而
    言。
二、本件再抗告意旨略以：再抗告人乙○○係在被強迫、脅迫、
    恐嚇下簽發系爭本票，應屬無效，得拒絕履行，且票面金額
    共計新台幣（下同）2,130,000 元，超出欠款1,600,000 元
    甚多，再抗告人已另行提確認本票債權不存在之訴，在未定
    案前請求退回或暫緩裁定等語。
三、按相對人即執票人依票據法第123 條規定，聲請法院裁定許
    可對再抗告人即發票人強制執行，係屬非訟事件，此項聲請
    之裁定及抗告法院之裁定，僅依非訟事件程序，就本票形式
    上之要件是否具備予以審查為已足，並無確定實體法律關係
    存否之效力，如發票人就票據債務之存否有爭執，應由發票
    人提起確認之訴以資解決。而本件依相對人於原審所提之本
    票形式上觀之，已具備本票之要件，原裁定予以准許，自無
    不合。再抗告人意旨仍就實體法律關係為爭執，依前開說明
    ，該等事項均非本院為准否本票裁定應審酌或所得審酌之事
    項，且縱令再抗告人業已提起確認本票債權不存在之實體訴
    訟，亦僅係得於相對人以原審裁定為執行名義向執行法院聲
    請強制執行時，用以證明已起訴之事實，另依非訟事件法第
    195 條第2 項規定向執行法院聲請停止執行而已，尚不得執
    此即認准許本票強制執行之裁定於法有違。此外，再抗告人
    並未具體指明原裁定有何適用法規顯有錯誤情事，或所涉及
    之法律問題具有原則上重要性須予闡釋之必要，且本件亦核
    無適用規顯有錯誤之情，揆諸首開說明，本件再抗告為不合
    法，不應准許，應予駁回。
四、依非訟事件法第45條第5 項、第21條第2 項、第24條第1 項
    、民事訴訟法第436 條之3 第3 項、第78條，裁定如主文。
中    華    民    國    97    年    10    月    30    日
                民事第二庭    審判長法  官  蕭胤瑮
                                    法  官  陳麗玲
                                    法  官  程怡怡
以上正本係照原本作成
如對本裁定抗告須於裁定送達後10日內向本院提出抗告狀，並應
繳納抗告費新台幣1,000元整。
中    華    民    國    97    年    10    月    30    日
                                    書記官  華海珍


司法院資訊處製作；財團法人民間司法改革基金會備份。
